【裁判字號】    92,中交簡上,509
【裁判日期】    921217
【裁判案由】    過失傷害
【裁判全文】
臺灣臺中地方法院刑事判決                    九十二年度中交簡上字第五九號
    上  訴  人即
    被      告  甲○○
右上訴人因過失傷害案件，不服本院臺中簡易庭九十二年度中交簡字第一七○三號中
華民國九十二年十月二十四日第一審簡易判決（聲請案號：臺灣臺中地方法院檢察署
九十二年度偵字第一七九四二號），提起上訴，本院判決如左：
    主  文
原判決撤銷。
本件公訴不受理。
    理  由
一、公訴意旨略以：被告甲○○於民國九十二年三月十六日下午三時三十分許，駕駛
    ＮＳ─五一八九號自用小客車，沿臺中市○○路由大坑往軍功路方向行駛，途經
    該路三八一之三八號前，明知汽車行駛時，駕駛人應注意車前狀況並隨時採取必
    要安全措施，此為其應注意，能注意，且依當時情形，無不能注意之情形，詎其
    竟未見同向前方由乙○○所駕駛之５Ｑ─一七七六號自小客車與另二輛Ｍ６─一
    六０三號、Ｅ１─一０二三號自小客車已依序停車，而自後追撞乙○○之自小客
    車，致前車再相互追撞，造成前三部車均毀損，乙○○亦因遭前後擠壓，致受有
    頸部扭傷、胸部挫傷之傷害。因認被告涉犯刑法第二百八十四條第一項前段之過
    失傷害罪嫌等語。
二、按告訴乃論之罪，告訴人於第一審辯論終結前得撤回其告訴，又告訴經撤回者，
    應諭知不受理之判決，並得不經言詞辯論為之，刑事訴訟法第二百三十八條第一
    項、第三百零三條第三款、第三百零七條，分別定有明文。本件被告甲○○經檢
    察官依刑法第二百八十四條第一項前段之過失傷害罪提起公訴，依刑法第二百八
    十七條前段之規定，須告訴乃論。又鄉鎮市調解條例第二十五條第二項規定：「
    刑事事件於偵查中或第一審法院辯論終結前，調解成立，經法院核定，並經當事
    人同意撤回者，視為於調解成立時撤回告訴或自訴。」。本案被告甲○○與被害
    人乙○○於九十二年十月十六日在臺中市北屯區調解委員會成立調解，由被告給
    付新臺幣十九萬四千零四十七元予被害人，而調解成立，並經本院民事庭於九十
    二年十一月十日核定，被害人乙○○於調解當時並同意不追究被告之刑事責任，
    業據被告提出經本院核定之調解書附卷可稽，並經本院調閱本九十年度核字第三
    二二二號車禍糾紛調解事件卷宗屬實，足見依上開規定，被害人乙○○於九十二
    年十月十六日調解成立時，視為已撤回刑事告訴，則原審於九十二年十月二十四
    日判決時，本應就被告涉犯過失傷害罪嫌諭知判決不受理，惟原審未及審究上情
    ，而予論罪科刑，自有未當，被告上訴意旨陳稱本案刑事部分業經鄉鎮市調解委
    員會調解，並由本院民事庭予以核定等情，指摘原判決不當，即有理由，應由本
    院將原判決關於此部分及所定執行刑部分均予撤銷，而改判此部分諭知公訴不受
    理。
三、次按檢察官聲請以簡易判決處刑之案件，經法院認為有第四百五十一條之一第四
    項但書第三款法院於審理後，認應為無罪、免訴、不受理或管轄錯誤判決之諭知
    之情形者，應適用通常程序審判之，刑事訴訟法第四百五十二條、第四百五十一
    條之一第四項第三款分別定有明文；又按對於簡易判決之上訴，準用刑事訴訟法
    第三編第一章及第二章之規定，管轄第二審之地方法院合議庭受理簡易判決上訴
    案件，應依通常程序審理，其認案件有刑事訴訟法第四百五十二條之情形者，應
    撤銷原判決，逕依通常程序為第一審判決，法院辦理刑事訴訟簡易程序案件應行
    注意事項第十四點亦有明文。原審以簡易判決處刑既有未洽，自應由本院將原判
    決撤銷改依通常程序逕為第一審不受理判決之諭知。爰不經言詞辯論，諭知不受
    理之判決。
四、據上論斷，應依刑事訴訟法第四百五十二條、第四百五十五條之一第一項、第三
    項、第三百六十九條第一項前段、第二項、第三百六十四條、第三百零三條第三
    款、第三百零七條，判決如主文。
本案經檢察官丙○○到庭執行職務。
中      華      民      國    九十二    年     十二     月     十七    日
                              臺灣臺中地方法院交通法庭
                                  審判長法  官 許金樹
                                        法  官 王靜秋
                                        法  官 張清洲
右正本證明與原本無異。
如不服本判決，應於送達後十日內向本院提出上訴狀（須附繕本），上訴於臺灣高法
院臺中分院。
                                        書記官
中      華      民      國    九十二    年     十二     月     十七     日


司法院資訊處製作；財團法人民間司法改革基金會備份。
